臺灣屏東地方法院刑事判決　　　　　　 100年度訴字第1304號
公　訴　人　臺灣屏東地方法院檢察署檢察官
被　　　告　施順裕
上列被告因違反毒品危害防制條例案件，經檢察官提起公訴（10
0 年度毒偵字第1652號），茲因被告就被訴事實為有罪之陳述，
經告知簡式審判程序意旨，並聽取公訴人及被告之意見後，本院
合議庭裁定由受命法官獨任依簡式審判程序審理，判決如下：
    主  文
施順裕施用第一級毒品，累犯，處有期徒刑壹年。
    事  實
一、施順裕於民國92年間，因施用毒品案件，經本院以92年度毒
    聲字第581 號裁定送觀察勒戒後，認有繼續施用毒品傾向，
    由本院以92年度毒聲字第712 號裁定令入強制戒治施以強制
    戒治，因其成效評定為合格，由本院以92年度毒聲字第1633
    號裁定停止戒治並付保護管束，於93年5 月29日保護管束期
    滿強制戒治執行完畢，由臺灣屏東地方法院檢察署檢察官以
    93年度戒毒偵字第79號為不起訴處分確定；又於93年間，因
    竊盜、施用毒品案件，由本院分別以93年度簡字第1140號、
    93年訴字第889 號判決判處有期徒刑4 月、10月確定；再於
    94年度間，因施用毒品案件，經本院以94年度簡字第593 號
    判處有期徒刑4 月確定，上開3 罪接續執行，於95年6 月7
    日縮刑期滿執行完畢；復於96年間，因施用毒品案件，經本
    院以96年度訴字第496 號判決判處有期徒刑1 年5 月，並由
    本院以96年度聲減字第2057裁定減為有期徒刑8 月15日確定
    ，另因施用毒品案件，經本院以97年度訴字第12號判處有期
    徒刑1 年，減為有期徒刑6 月確定，上開2 罪定應執行有期
    徒刑1 年1 月。另因施用毒品、竊盜案件，分別經本院以96
    年度訴字第1012號、96年度易字第733 號各判處有期徒刑1
    年確定，上開2 罪定應執行有期徒刑1 年10月，經合併執行
    ，迄於100年3月15日執行完畢出監。
二、詎其經前開有期徒刑執行完畢後5 年內，仍不知悔改，復基
    於施用第一級毒品之犯意，於100 年5 月20或21日上午某時
    許，在其位於屏東縣萬丹鄉○○村○○路36號之住處內，以
    將第一級毒品海洛因加水摻入注射針筒內再注射體內（注射
    針筒於查獲前已經丟棄而滅失）之方式，施用第一級毒品海
    洛因1 次。嗣於100 年5 月22日18時5 分許，經警持臺灣屏
    東地方法院檢察署檢察官核發之強制採驗尿液許可書通知到
    場採尿，送驗結果呈嗎啡即海洛因經人體水解代謝產物陽性
    反應，始查知上情。
三、案經屏東縣政府警察局屏東分局報告臺灣屏東地方法院檢察
    署檢察官偵查起訴。
    理  由
一、本案被告施順裕所犯違反毒品危害防制條例案件，並非法定
    刑為死刑、無期徒刑或最輕本刑3 年以上有期徒刑之罪，亦
    非高等法院管轄第一審之案件，而被告於本院準備程序中就
    被訴事實為有罪之陳述，本院合議庭乃裁定由受命法官獨任
    進行簡式審判程序。又簡式審判程序之證據調查，依刑事訴
    訟法第273 條之2 規定，不受同法第159 條第1 項審判外陳
    述排除之限制，再被告對於卷內之各項證據，亦不爭執證據
    能力，故卷內所列之各項證據，自得作為證據，先予敘明。
二、上揭事實，業據被告施順裕於本院審理時坦承不諱，且其為
    警所採集之尿液檢體，經送請正修科技大學超微量研究科技
    中心以酵素免疫分析法及氣相層析質譜儀法檢驗，結果呈嗎
    啡陽性反應，有該中心100 年6 月23日編號R00-0000-000號
    尿液檢驗報告及屏東縣政府警察局屏東分局真實姓名對照表
    各1 紙在卷足憑，堪認被告前開自白與事實相符。又按毒品
    危害防制條例於92年7 月9 日修正公布，其中第20條、第23
    條將施用毒品之刑事處遇程序，區分為「初犯」、「5 年內
    再犯」、「5 年後再犯」，而依立法理由觀之，僅限於「初
    犯」、「5 年後再犯」，始應先經觀察、勒戒或強制戒治程
    序，倘被告於5 年內已再犯，經依法追訴處罰，縱其第3 次
    （或第3 次以上）再度施用毒品之時間，在初犯經觀察、勒
    戒或強制戒治執行完畢釋放5 年以後，已不合於「5 年後再
    犯」之規定，且因已於「5 年內再犯」，顯見其再犯率甚高
    ，原實施觀察、勒戒或強制戒治，已無法收其實效，即應依
    該條例第10條處罰，最高法院95年5 月9 日95年度第7次 刑
    事庭會議決議可資參照。查被告有事實欄一所載觀察勒戒、
    強制戒治及徒刑執行等事實，有臺灣屏東地方法院檢察署刑
    案資料查註紀錄表、臺灣高等法院被告全國前案紀錄表各1
    份在卷可按，是被告於觀察、勒戒及強制戒治執行完畢釋放
    後，5 年內已再犯施用毒品案件，經判處罪刑確定，則其再
    犯本件施用毒品案件，即非屬該條例第20條第3 項所稱「5
    年後再犯」之情形，而應依法追訴處罰。綜此，本件事證已
    臻明確，被告施用毒品海洛因之犯行，洵堪認定，應依法論
    科。
三、查海洛因屬毒品危害防制條例第2 條第2 項第1 款所規定之
    第一級毒品。是核被告前開所為，係犯毒品危害防制條例第
    10條第1 項施用第一級毒品罪。其持有毒品復進而施用，持
    有毒品之低度行為，為施用毒品之高度行為所吸收，不另論
    罪。又查被告前有如事實欄一所示之科刑及執行情形，有臺
    灣屏東地方法院檢察署刑案資料查註紀錄表、臺灣高等法院
    被告前案紀錄表各1 份附卷足憑，其於刑之執行完畢後5 年
    內，故意再犯本件有期徒刑之罪，為累犯，應依刑法第47條
    第1 項加重其刑。爰審酌被告施用毒品，足以戕害其身心，
    易滋生其他犯罪，且前有多次施用毒品及竊盜前科，素行非
    佳，有上開前科紀錄表在卷可稽，惟念其坦承犯行，且施用
    毒品行為於本質上係屬自我戕害行為，反社會性之程度尚屬
    較低等一切情狀，量處如主文所示之刑。未扣案而供被告本
    件施用海洛因犯罪使用之注射針筒，除據被告供稱於查獲前
    已經丟棄而滅失，依現有卷證復不能證明其尚存在，爰不另
    為沒收之諭知，附此敘明。
據上論斷，應依刑事訴訟法第273 條之1 第1 項、第299 條第1
項前段，毒品危害防制條例第10條第1 項，刑法第11條、第47條
第1項，判決如主文。
本案經檢察官潘國威到庭執行職務。
中    華    民    國   100    年    11    月    30    日
                    刑事第一庭  法  官  陳茂亭
以上正本證明與原本無異。
如不服本判決應於收受判決後10日內向本院提出上訴書狀，並應
敘述具體理由；其未敘述上訴理由者，應於上訴期間屆滿後20日
內向本院補提理由書（均須按他造當事人之人數附繕本）「切勿
逕送上級法院」。
中    華    民    國   100    年    11    月    30    日
                                書記官  黃佳惠
附錄本判決論罪科刑法條：
毒品危害防制條例第10條
施用第一級毒品者，處 6 月以上 5 年以下有期徒刑。
施用第二級毒品者，處 3 年以下有期徒刑。